臺灣基隆地方法院小額民事判決　九十三年度基小字第一○四○號
　　原　　　告　甲○○
　　被　　　告　乙○○
右當事人間請求損害賠償事件，經本院刑事庭移送前來，本院於中華民國九十三年九
月二十一日辯論終結，茲判決如左：
    主      文
被告應給付原告新臺幣貳萬零貳佰柒拾元及自民國九十三年七月二十二日起至清償日
止按年息百分之五計算之利息。
原告其餘之訴駁回。
訴訟費用由被告負擔百分之五十；餘由原告負擔。
本判決命被告給付部分，得為假執行。
    事實及理由要領
一、本件原告主張：被告於民國（下同）九十二年十二月二十二日凌晨零時許，至基
    隆市○○區○○街山海觀社區找友人敘舊，與原告（為該社區警衛）一言不合，
    竟於該社區Ｂ棟地下室車道入口處，出手毆打原告，致原告受有臉部頓挫傷合併
    左頰血腫及疑似腦震盪之傷害，刑事部分業經本院刑事庭判決被告有罪在案（九
    十三年度基簡字第二七八號）。原告被毆傷後，至國軍基隆醫院治療，曾支出醫
    藥費用，依法應由被告賠償，故請求被告賠償新臺幣（下同）五千三百元；又原
    告所受之損害係為無可彌補之缺陷，故請求被告賠償慰藉金三萬六千元，以上合
    計為四萬一千三百元，依法應由賠償，詎向被告請求，被告卻置之不理等情，故
    依侵權行為損害賠償之法律關係，起訴求為「被告應給付原告新臺幣肆萬壹仟參
    佰元及自起訴狀繕本送達於被告之翌日（即九十三年七月二十二日）起至清償日
    止按年息百分之五計算之利息」之判決。被告固不否認因毆傷原告被本院刑事庭
    判決有罪在案，惟以：係因原告於站哨時態度不好，渠始推原告一下，渠並未打
    原告，渠本身亦有受傷，刑事方面已經上訴等語，資為抗辯。
二、查原告主張：被告於前揭時地毆傷原告之事實，業經本院刑事庭判處被告有罪在
    案（即九十三年基簡字第第二七八號），此有上開案件之卷宗影本及判決正本附
    卷可稽，而被告亦不否認曾於前揭時地與原告發生爭執，出手推原告一下，原告
    之主張堪以信為真實。至被告雖辯稱渠僅推原告一下，並未打傷原告，及渠本身
    亦有受傷，刑事方面已經上訴云云，自不可採。
三、按「因故意或過失不法侵害他人之權利者，負損害賠償責任。」民法第一百八十
    四條第一項前段定有明文；次按「不法侵害他人之身體或健康者，對於被害人因
    此喪失或減少勞動能力，或增加生活上之需要時，應負損害賠償責任。」民法第
    一百九十三條第一項亦有明文規定；又「不法侵害他人之身體、健康、名譽、自
    由、信用、隱私、貞操，或不法侵害其他人格法益而情節重大者，被害人雖非財
    產上之損害，亦得請求賠償相當之金額。」民法第一百九十五條第一項亦定有明
    文。本件被告既毆傷原告（不法侵害原告之身體），已如前述，依上開規定，原
    告自得請求被告賠償所受損害。茲就其請求之項目及金額逐項論述如後：
    (一)醫療費用部分：
        原告主張被告應賠償渠醫療費用五千三百元，惟僅提出國軍基隆醫院附設民
        眾診療服務處出具之「乙種診斷證明書」一件為證，並未提出醫療費用收據
        為證，查該診斷證明書僅載明原告於九十二年十二月二十二日由救護車送至
        該院急診，並建議原告嗣後以門診複查等語，不足以證明原告有支出醫療費
        用五千三百元。按全民健康保險實施後，民眾就醫僅需負擔掛號費及自負額
        ，查國軍基隆醫院附設民眾診療服務處之急診掛號費為二百七十元，自負額
        部分則因實施之醫療情形不同而異，並非每次就醫均需支出該項費用，故原
        告此部分之請求以二百七十元之急診掛號費為限，為有理由，應予准許。逾
        此部分之請求，即屬無據，應不准許。
    (二)慰撫金部分：
        原告因此次事件受有臉部頓挫傷合併左頰血腫及疑似腦震盪之傷害，身體及
        精神自受有相當之痛苦。本院斟酌兩造之身分、地位、教育程度、經濟狀況
        等各項情形，認原告請求被告賠償三萬六千元，尚嫌過高，應予核減為二萬
        元，較為適當。
四、綜上，原告得請求被告賠償之金額計為醫療費用二百七十元及慰撫金二萬元，合
    計二萬零二百七十元。從而原告之請求，以二萬零二百七十元及自起訴狀繕本送
    達被告之翌日（即九十三年七月二十二日）起至清償日止按年息百分之五計算之
    利息，為有理由，應予准許。逾此數額之請求，即屬不應准許。
五、本件係刑事附帶民事訴訟，而由刑事庭移送民事庭者，依法不需徵收裁判費，且
    至本件言詞辯論終結時，亦未發生其他訴訟費用，故無從確定訴訟費用之數額。
    惟依法仍應依民事訴訟法第七十九條規定，諭知兩造負擔訴訟費用之比例，以備
    將來如有訴訟費用發生時，得以確定其數額，併予敘明。
六、本件命被告給付部分，係依小額訴訟程序為被告敗訴之判決，依民事訴訟法第四
    百三十六條之二十規定，應依職權宣告假執行，爰依職權宣告之。
七、據上論結，本件原告之訴為一部分有理由，一部分無理由，依民事訴訟法第四百
    三十六條之二十三、第四百三十六條第二項、第七十九條、第四百三十六條之二
    十，判決如主文。
中　　　華　　　民　　　國　　九十三　　年　　　十　　　月　　　五　　　日
                              基隆簡易庭法      官  林  金  發
一、右為正本，係照原本作成。
二、如不服本判決，應於本判決送達後二十日內向本院提出上訴狀（應附繕本），上
    訴於本院合議庭，並繳納上訴裁判費新臺幣一千五百元。
三、對於本判決上訴，非以本判決違背法令為理由，不得為之。上訴狀內應記載上訴
    理由，表明下列各款事項：
    (一)原判決所違背之法令及其具體內容。
    (二)依訴訟資料可認為原判決有違背法令之具體事實。
中　　　華　　　民　　　國　　九十三　　年　　　十　　　月　　　五　　　日
                                        法院書記官  溫  麗  燕
